臺灣高雄地方法院民事判決
110年度雄簡字第724號
原      告  楊雅惠  
訴訟代理人  林芥宇律師
            張家榛律師
被      告  梁境芳  
訴訟代理人  凌進源律師
上列當事人間請求侵權行為損害賠償事件，原告提起刑事附帶民
事訴訟，經本院刑事庭裁定移送前來（109年度審交附民字第632
號），本院於民國111年5月26日言詞辯論終結，判決如下：
    主     文
一、被告應給付原告新臺幣（下同）83萬3,197元，及自民國（
    下同）110年3月10日起至清償日止，按週年利率5％計算之利
    息。
二、原告其餘之訴駁回。
三、訴訟費用由被告負擔53%，餘由原告負擔。
四、本判決原告第一項得假執行；但被告如以83萬3,197元為原
    告預供擔保，得免為假執行。
五、原告其餘假執行之聲請駁回。
    事實及理由
一、本件原告起訴請求被告給付其148萬435元本息，於訴狀送達
    後，數度變更聲明，終變更為請求被告給付其156萬5,008元
    本息，其所為訴之變更，被告無異議而為本案言詞辯論，依
    民事訴訟法第255條第1項第1款、第2項規定，於法自無不合
    ，應予准許。
二、原告主張：被告於108年11月27日16時40分許，騎乘車牌號
    碼000-000號普通重型機車（下稱甲車），沿高雄市小港區
    中林路由西往東方向行駛，行經中林路與大業南路交岔路口
    時，本應注意車輛行駛時，後車與前車之間應保持隨時可以
    煞停之距離，且欲超越時應顯示左方向燈並於前車左側保持
    半公尺以上之間隔超過，而依當時情形，並無不能注意之情
    事，竟疏未注意及此，即貿然前行，適有伊騎乘車牌號碼00
    0-000號普通重型機車（下稱乙車）騎乘在被告前方，遭被
    告自後方追撞（下稱系爭事故），伊因此人車倒地，受有左
    腕及後腰挫傷、下背挫傷、尾椎骨折之傷害（下稱系爭傷勢
    ），且所騎乙車受損。伊因被告之不法侵害，支出醫療費用
    31萬1,995元、預估醫療費用15萬1,500元、營養品費1萬3,5
    00元、就醫交通費用13萬7,340元、機車修理費用1,100元。
    又伊因系爭事故受傷受有永久損害，喪失部分勞動能力3％，
    以伊受傷前月薪3萬8,833元計算，扣除中間利息後，得一次
    向被告請求賠償22年又1個月（事故發生時伊為歲計至退休
    年紀65歲，共計約22年又1個月）減少勞動能力之損害21萬5
    84元。另伊因系爭事故受傷歷經住院、治療，並因此遺有永
    久無法復原之傷害，精神上之痛苦可想而知，應由被告賠償
    非財產上之損害80萬元，以資慰藉。以上金額合計162萬6,0
    19元，再扣除已領得之強制險理賠6萬1,011元，尚有156萬5
    ,008元（計算式：1,626,019-61,011=1,565,008）得為請求
    ，爰依侵權行為之法律關係，請求被告加計法定遲延利息如
    數賠償等情，並聲明：㈠、被告應給付原告156萬5,008元，
    及自起訴狀繕本送達翌日起至清償日止，按週年利率5%計算
    之利息。㈡、原告願供擔保，請准宣告假執行。
三、被告則以：伊固不爭執就系爭事故之發生伊應負全部過失責
    任。伊對於原告請求賠償之醫療費用31萬1,995元，形式上
    亦不爭執，惟仍主張原告所受尾椎骨折傷勢部分，係於車禍
    發生後12日始於安泰醫院檢查出之傷勢，然原告於車禍發生
    後，曾至屏東小琉球進行旅遊，原告本身又有罹患腦膜瘤病
    史，合理推論原告尾椎骨折部分，可能因原告於車禍後自行
    跌倒所致，未必與系爭事故有關；至原告請求之預估醫療費
    用部分，原告所提出診斷證明未明確表示有進行後續手術之
    必要，故應認為原告請求之預估醫療費用亦屬無據；至於原
    告請求營養品費用部分，係原告自行購買之龜鹿二仙膠，亦
    未必與原告所受系爭傷勢有關，亦屬無據；再者，原告請求
    就醫交通費用部分，單據並不齊全，是否確有支出，亦有疑
    義，故請求予以駁回；另關於原告請求車損部分，固不爭執
    原告因系爭事故致乙車受損而支出修理費用1,100元，惟關
    於材料部分應予計算折舊；至於勞動能力減損部分，伊認為
    按原告所得資料，原告於系爭事故受傷後，仍持續工作，應
    無勞動能力減損之情形，退步言之，縱認原告因系爭事故受
    有勞動能力減損，伊固不爭執鑑定報告所示，原告因系爭事
    故勞動能力減損比例為3％，惟就原告主張之薪資金額與原告
    所得資料不符，應以107年所得資料為計算基準，而非以原
    告主張之薪資每月3萬8,833元計算；至於原告請求慰撫金80
    萬元部分，則屬過高，亦應予以酌減等語，資為抗辯，並聲
    明：原告之訴及假執行之聲請均駁回。
四、兩造不爭執事項：
㈠、被告於108 年11月27日16時40分許，騎乘甲車沿高雄市小港
    區中林路由西往東方向行駛，行經中林路與大業南路交岔路
    口時，本應注意車輛行駛時，後車與前車之間應保持隨時可
    以煞停之距離，且欲超越時應顯示左方向燈並於前車左側保
    持半公尺以上之間隔超過，而依當時天候為晴、日間自然光
    線，且柏油路面乾燥、無缺陷、無障礙物，視距良好之情形
    下，並無不能注意之情事，竟疏未注意及此，即貿然前行，
    適有原告騎乘乙車於被告所騎甲車前方，遭被告自後方追撞
    ，致原告受有左腕及後腰挫傷、下背挫傷等傷害。
㈡、刑事部分，被告業經本院刑事庭以110年度交簡字第52號判處
    過失傷害罪刑有期徒刑2月，如易科罰金以1,000元折算1日
    ，已告確定之事實，為兩造所不爭執，並有該刑事判決在卷
    可稽，復經本院調閱刑事案件卷宗查明無訛，堪信為實在。
五、本件之爭點為：㈠、原告依侵權行為法律關係請求被告負損
    害賠償責任，是否有理由？㈡、原告對於損害之發生是否與
    有過失？倘然，其過失比例為何？㈢、原告請求被告損害賠
    償之項目及金額，是否於法有據並相當？茲分別論述如下：
㈠、原告依侵權行為法律關係請求被告負損害賠償責任，是否有
    理由？
  1.按因故意或過失，不法侵害他人之權利者，負損害賠償責任
    ，民法第184條第1項前段定有明文。次按汽車行駛至交岔路
    口，其行進、轉彎，應依下列規定：一、應遵守燈光號誌或
    交通指揮汽車駕駛人，駕駛汽車有下列情形之一者，處新臺
    幣6百元以上1千2百元以下罰鍰：一、不依規定保持前、後
    車距離。人員之指揮，遇有交通指揮人員指揮與燈光號誌並
    用時，以交通指揮人員之指揮為準。道路交通管理處罰條例
    第58條第1款亦定有明文。
  2.查，系爭事故發生當時天候晴，日間自然光線，柏油路面乾
    燥、無缺陷，無障礙物，視距良好，有道路交通事故調查報
    告表㈠在卷可佐（見本院卷一第39頁），並無不能注意之情
    事，而被告竟疏未注意行經中林路與大業南路交岔路口時，
    本應注意車輛行駛時，後車與前車之間應保持隨時可以煞停
    之距離，且欲超越時應顯示左方向燈並於前車左側保持半公
    尺以上之間隔，即貿然前行，而與原告所騎乙車等事實，有
    道路交通事故現場圖、道路交通事故調查報告表(一)、(二)
    -1、談話紀錄表、現場及車損照片在卷可稽（見本院卷一第
    35-46頁），並為被告所不爭執（見本院卷一第109頁），是
    原告主張：被告應就本件車禍之發生負全部過失之責等語，
    堪信為真。又因被告上開不法侵害致原告受有系爭傷勢，有
    高雄市立小港醫院診斷證明書、安泰醫院診斷證明書各1 份
    在卷可稽（見本院卷二第37-38頁），足見被告之上開過失
    行為與原告前揭傷害間有相當因果關係，則原告依前揭侵權
    行為法律關係，請求被告賠償其所受損害，於法洵屬有據。
    至原告另依民法第191條之2為請求，核屬選擇的訴之合併，
    毋庸再加審究。
㈡、原告對於損害之發生是否與有過失？倘然，其過失比例為何
    ？
    按損害之發生或擴大，被害人與有過失者，法院得減輕賠償
    金額，或免除之，民法第217條第1項雖有規定。查系爭事故
    之發生應由被告負全部過失責任，已如前述；且原告於108
    年11月27日上午16時40分許發生系爭事故受傷後，均有持續
    治療及回診，此有卷附診斷證明書及醫療費用單據等資料在
    卷可考（見附民卷第13-15頁、第19-111頁、本院卷二第75-
    201頁），依原告所提出之診斷證明：僅有建議原告使用甜
    甜圈坐墊、勿從事粗重工作，勿從事劇烈運動等語（見附民
    卷第13-15頁），並無限制原告不得出遊、不得工作，故原
    告縱於受傷後，依約和親友出遊、持續原從事之助理會計兼
    清潔員之工作，亦無違反上開醫囑，況亦無證據足認原告所
    受系爭傷勢曾因原告與親友出遊、仍持續工作導致其傷勢惡
    化，是被告抗辯原告違背醫囑，以致傷勢惡化或難以如一般
    尾椎骨折於3個月內痊癒，就損害擴大與有過失一節，並無
    可採，本件應無上開規定之適用。
㈢、原告請求被告損害賠償之項目及金額，是否於法有據並相當
    ？
  1.醫療費用部分：
  ①原告主張：其因系爭事故受有系爭傷勢，故支出醫療費用31
    萬1,995元等語，業據其提出與其所述相符之診斷證明、醫
    療費用單據（見附民卷第13-35頁、第38-112頁、本院卷二
    第21-35頁、第75-201頁）為證，且就原告所提出之醫療費
    用單據，形式上真正，並為被告所不爭執（見本院卷三第32
    8頁），衡酌上情，堪認原告請求醫療費用31萬1,995元核屬
    有據，應予准許。
  ②至被告關此部分抗辯：原告主張系爭傷勢中之「尾椎骨折」
    於急診至小港醫院就診時，未診斷出原告因車禍受有「尾椎
    骨折」之傷勢，12日後至安泰醫院就診始發現系爭傷勢，且
    原告於事故發生後曾旅遊、原告又有固有之腦膜瘤病史可能
    係原告自行跌倒所致，合理懷疑原告主張尾椎骨折之傷勢，
    應非本件車禍所致云云，惟查：關於原告因系爭事故所受之
    傷勢，是否影響原告之運動能表現一節，經本院調閱原告就
    診醫院之病歷（包括：高雄市立小港醫院（下稱小港醫院）
    、七賢脊椎外科醫院、國軍高雄總醫院、安泰醫院）後，函
    詢財團法人私立高雄醫學大學附設中和紀念醫院（下稱高醫
    ），據其函覆：「甲○○（按即原告）於108年11月27日（按
    即系爭事故發生之日）因車禍致尾骶骨移位，致附近軟組織
    挫傷...等語」有高醫111年度3月11日高醫附法字第1100109
    802號函附卷可稽（見本院卷二第237頁），足見高醫之專科
    醫師經審酌原告之上開病歷後已認定原告因系爭事故所受傷
    勢包括「尾骶骨移位」，此與安泰醫院診斷證明所指之「尾
    骨骨折」涵義大致相同。至被告雖抗辯：原告車禍發生當日
    急診時之小港醫院所出具之診斷證明未載明原告有「尾骨骨
    折」之傷勢，然小港醫院診斷證明所載之原告傷勢已包括：
    「後腰挫傷之傷勢」（見本院卷二第37頁），此部分傷勢與
    尾骨位置相近，縱於12日後再於安泰醫院進一步檢查時發現
    「尾骨骨折」之傷勢亦無與常情相符。況被告所為上開質疑
    ，顯與高醫專科醫師之前揭認定不符，僅為被告之懷疑，縱
    原告曾於上開期間進行旅遊，但於無其他證據足認原告於系
    爭事故發生後確有自行跌倒受傷之情形，自無從僅以被告上
    開懷疑，即推翻前述高醫專科醫師依病歷所為之認定，故衡
    酌上情，應認被告此部分所辯，並無可採。
  2.預估醫療費用部分：
　①原告主張：其因系爭事故受有系爭傷勢，除已支出醫療費用
    外，另需支出預估醫療費用15萬1,500元等語，業據其提出
    與其所述相符之國軍高雄總醫院附設民眾診療處（下稱國軍
    高雄總醫院）之診斷證明（見本院卷三第239、241頁）為證
    ，並經本院函詢國軍高雄總醫院依上開診斷證明，貴院認定
    原告之傷勢需再進行2-3次羊膜基質注射術、神經阻斷術之
    治療，請問依原告目前之病況，是否仍須進行上開治療，如
    需進行上開治療，所需費用為若干？據該院函覆：「甲○○女
    士（按即原告）因外傷造成尾椎疼痛，須接受羊膜基質注射
    術及神經阻斷術治療，以緩解疼痛，費用約為新臺幣15萬1,
    500元整」等語，有國軍高雄總醫院111年5月9日醫雄企管字
    第1110006431號函在卷可稽（見本院卷三第345頁），準此
    ，原告因系爭傷勢後續尚須進行羊膜基質注射術及神經阻斷
    術治療，以緩解疼痛，費用約為15萬1,500元，則原告請求
    預估醫療費用15萬1,500元，自屬有據，應予准許。
　②至被告就此另抗辯：上開函文國軍高雄總醫院醫師僅回覆所
    需醫療費用並未回覆進行治療之必要性，故仍認原告請求預
    估醫療費用應屬無據云云，惟上開國軍高雄總醫院醫師之回
    函業已敘明原告因外傷造成尾椎疼痛，須接受羊膜基質注射
    術及神經阻斷術治療，以緩解疼痛，並無被告所辯，僅告知
    手術費用未告知手術必要性之情，是被告此部分所辯，自無
    可採。
  3.營養品費部分：原告固主張：其因系爭事故受有系爭傷勢，
    故需另行購買1萬3,500元之龜鹿二仙膠云云，雖據其提出中
    醫診所之診斷證明為證（見本院卷二第73頁），然該診斷證
    明上僅載明：患者尾椎骨折，應配合服用龜鹿二仙膠以利骨
    質癒合等語（見本院卷二第73頁），並未敘明所需之數量，
    或已開立龜鹿二仙膠治療原告所受系爭傷勢。又依原告所述
    其所購買之龜鹿二仙膠係自行向維格國際企業有限公司購買
    (見附民卷第35頁)，並非醫師所開立之營養品。此外，原告
    並未提出原告實際購買龜鹿二仙膠支出1萬3,500元之發票或
    購買證明，衡酌上情，原告此部分關於營養品費用之請求，
    難認有據，應予駁回。
  4.就醫交通費用：原告主張因系爭事故受傷，先後於安泰醫院
    、信德中醫診所、七賢脊椎外科就診，其中於安泰醫院就診
    146次（來回車資450元）、信德中醫診所就診116次（來回
    車資470元）、七賢脊椎外科就診20次（來回車資856元）（
    詳細就診日期見附民卷第19-45頁）部分，有搭乘計程車往
    返上開醫療院所治療必要，共計支出交通費用13萬7,340元(
    計算式：詳如附表)，原告並提出與就診日期相符之醫療費
    用收據、3次搭乘計程車費用之收據為證（附民卷第38至111
    頁、本院卷一第155頁、卷三第319頁）。被告雖表明不爭執
    原告主張之就診日期、就診次數、單次搭乘計程車所需費用
    （至安泰醫院450元、信德中醫診所470元、七賢脊椎外科85
    6元）(見本院卷三第384頁)，惟以被告僅提出3張計程車搭
    乘單據，其餘均未能提出計程車搭乘單據為由，認原告應無
    搭乘計程車就醫之必要等語為辯，然查：被原告因系爭事故
    受有尾骶骨脫位、尾骶骨疼痛等傷勢，迄今仍遺有疼痛尚未
    痊癒之情形，有七賢外科診斷證明、國軍高雄總醫院111年5
    月9日醫雄企管字第1110006431號函在卷可稽（見附民卷第1
    3-15頁、本院卷三第345頁），其就醫當有搭乘計程車之需
    要。雖其未能提出全部之乘車費用收據，惟搭乘計程車者，
    倘非可申報核銷之項目，例多不會主動向計程車司機索取收
    據，乃為常情，尚無從因原告未能提出全部之乘車費用收據
    ，指原告無此增加生活上之需要之搭車費用損害，依前揭兩
    造不爭執單程計程車資、就診次數計算，原告得請求之就醫
    交通費用為13萬7,340元(計算式：詳如附表)，應予准許。
  5.車損部分：按物被毀損時，被害人除得依民法第196條請求
    賠償外，並不排除民法第213條至第215條之適用。依民法第
    196條請求賠償物被毀損所減少之價額，得以修復費用為估
    定之標準，但以必要者為限（例如：修理材料以新品換舊品
    ，應予折舊）。查乙車為104年4月出廠，因系爭事故受損修
    復需費1,100元，依原告所述全部為零件，有估價單、車籍
    記錄表（見本院卷二第203、204-1頁）在卷可按，則乙車既
    非新車，依諸上開說明，其修復時材料更換係以新品替換舊
    品，計算零件材料之損害賠償數額時，應扣除折舊部分始屬
    合理。又依行政院所頒固定資產耐用年數表及固定資產折舊
    率表，乙車屬機械腳踏車耐用年數為3年，依平均法計算其
    折舊結果（即以固定資產成本減除殘價後之餘額，按固定資
    產耐用年數表規定之耐用年數平均分攤，計算折舊額），每
    年折舊率為3 分之1 ，並參酌營利事業所得稅查核準則第95
    條第6 項規定「 固定資產提列折舊採用定率遞減法者，以1
     年為計算單位，其使用期間未滿1 年者，按實際使用之月
    數相當於全年之比例計算之，不滿1月者，以1 月計」，乙
    車自出廠日104年4月，迄本件車禍發生時即108年11月27日
    ，已使用4年8月，則零件扣除折舊後之修復費用估定為275
    元【計算方式：1.殘價＝取得成本÷( 耐用年數＋1)即1,100÷(
    3+1)≒275（小數點以下四捨五入）；2.折舊額 ＝(取得成本－
    殘價)×1/（耐用年數）×（使用年數）即(1,100－275) ×1/3×
    （4+8/12）≒825（小數點以下四捨五入）；3.扣除折舊後價
    值＝（新品取得成本－折舊額）即1,100－825＝275】，是被告
    應賠償之乙車修復費用為275元。
  6.勞動能力喪失之損害部分：原告主張其擔任助理會計兼清潔
    人員，依勞保投保薪資月薪3萬8,833元計算，其因系爭事故
    受傷，喪失勞動能力3％，自本件車禍發生之108年11月27日
    算至65歲，尚有22年又1月，以此計算，原告得請求被告賠
    償其喪失勞動能力之損害21萬584元等語，惟為原告所否認
    ，並抗辯：原告於系爭事故發生後，並未請假休養，則其請
    求勞動能減損之薪資損失，應屬無據，縱原告得請求勞動能
    力減損，其薪資亦應以原告所得資料內之薪資所得計算，而
    非原告主張之以月薪3萬8,833元計算云云，經查：
  ①原告於系爭事故發生後迄今已2年有餘仍未完全痊癒，並深受
    疼痛之困擾，未能完全痊癒，因此影響原告之勞動能力，有
    財團法人私立高雄醫學大學附設中和紀念醫院（下高醫）勞
    動能力減損評估報告在卷可稽（見本院卷二第239頁），準
    此，原告確因系爭事故受傷，而造成其勞動能力減損，自不
    得因原告忍住系爭傷勢造成之疼痛感繼續日常工作，以維持
    生計，即認定原告未受有勞動力減損之損害，衡酌上情，應
    認被告此部分所辯，尚難認為可採。
  ②原告又主張其事故發生前之平均月薪為3萬8,833元部分，亦
    為被告所否認，原告就其此部分主張：雖據其提出在職證明
    為據（見本院卷一第97-105頁、第107、157、159頁），並
    有原告勞保投保資料在卷可稽，惟依原告之勞保投保資料所
    示，投保單位名稱為高雄市小港區漁會，投保薪資3萬8,200
    元，有原告勞保資料在卷可稽，然對照原告主張之雇主為「
    鳳森里守望相助隊」、「高雄市鳳森敬老協會」、「高雄市
    沿海晨間運動養身協會」、「高雄市小港區沿海六里公益基
    金孳息管理委員會」，有原告提出在職證明在卷可稽（見本
    院卷第一97、99、101、103、105頁），以此觀之，原告之
    雇主顯然並非勞工保險所示之投保單位「小港區漁會」，原
    告應係自行投保，則原告自行投保之薪資是否與原告實際薪
    資相符，即非無疑。另參以，原告自陳：系爭事故受傷，伊
    雖身體不適，仍忍住不適，繼續工作，故薪資與前一年度大
    致相當等語（見本院卷三第384頁），衡酌上情，本院認應
    以系爭事故發生年度（即108年度）之原告申報所得部分計
    算原告於事故發生前之薪資，而依卷附原告之108年度所得
    資料，原告108年度之薪資所得為31萬6,200元，以此計算，
    原告事故發生前之每月薪資約為2萬6,350元（計算式：31,6
    200元÷12=26,350，未滿1元四捨五入），以此金額為計算原
    告事故發生前之平均月薪，較為合理，故原告主張以逾此金
    額之薪資計算其勞動能力減損部分，則難認可採。
  ③又關於原告因系爭事故受傷勞動能力減損比例為若干部分，
    業經本院檢附原告病歷函詢高醫，據該院函覆：原告因系爭
    傷勢所受勞動能力減損比例為3％，有高醫勞動能力減損評估
    報告在卷可稽（見本院卷二第239頁），核與原告主張相符
    ，是原告此部分主張，堪認為可採。再者，關於原告得請求
    勞動能力減損之期間部分，自系爭事故發生日至原告退休之
    65歲止，即自108年11月27日起至130年11月13日，原告主張
    ：其得請求之勞動能力減損期間共22年又1月云云，惟原告
    為65年11月13日生，有戶籍謄本在卷可稽，自事故發生之日
    108年11月27日計至其退休日之65歲（原告為65年11月13日
    生，計自其65歲為130年11月13日，即計至130年11月13日）
    止，應僅有21年11月又17日，而非原告所主張之22年又1月
    ，則原告所得請求勞動能力減損之期間應以21年11月又17日
    為期計算，原告主張逾此部分之期間，亦無可採。
  ④依上所述，本件原告得請求被告賠償之勞動能力減損，應以
    月薪2萬6,350元、期間為21年11月又17日、按減損比例3％為
    基準計算，並依霍夫曼式計算法扣除中間利息（首期給付不
    扣除中間利息）核計其金額為14萬3,098元【計算方式為：9
    ,486×14.00000000+(9,486×0.00000000)×(15.00000000-00.
    00000000)=143,097.00000000000。其中14.00000000為年別
    單利5%第21年霍夫曼累計係數，15.00000000為年別單利5%
    第22年霍夫曼累計係數，0.00000000為未滿一年部分折算年
    數之比例(351/365=0.00000000)。採四捨五入，元以下進位
    】，原告請求之勞動能力減損之損失逾此範圍，則屬無據，
    應予駁回。  
  7.慰撫金部分：原告因本件不法侵害，受有系爭傷勢，歷經住
    院、手術，治療後尚遺有勞動能力永久減損3％之損害等情，
    有高醫勞動能力減損評估報告在卷可稽（見本院卷二第239
    頁），顯見其傷勢不輕，不論在肉體或精神上均必感到相當
    之痛苦，則原告請求被告賠償非財產上之損害，以資慰藉，
    於法自無不合。查原告為專科畢業，於系爭事故發生前係擔
    任助理會計，108年度所得33萬3,769元，名下無不動產。被
    告則為碩士畢業，任職於中油大浦煉油廠，月薪約5萬元，
    名下僅有汽車一部、無不動產等情，經兩造陳明在卷，並有
    稅務電子閘門財產所得調件明細表在卷可參。本院審酌兩造
    之身分、地位、經濟能力及原告所受傷勢之嚴重程度等一切
    情狀，認原告請求被告賠償慰撫金15萬元，尚屬相當，應予
    准許。
  8.依上所述，原告得請求被告賠償之金額共89萬4,208元（311
    ,995＋151,500＋137,340+275+143,098+150,000＝894,208）。
    又保險人依本法所為之保險給付，視為被保險人損害賠償金
    額之一部分，被保險人受賠償請求時，得扣除之，強制汽車
    責任保險法第32條定有明文。本件汽車交通事故發生後，原
    告已領取強制汽車責任保險之保險金6萬1,011元，為兩造所
    不爭執，則原告所得請求被告賠償之金額自應再扣除6 萬1,
    011元，而減為83萬3,197元。
六、綜上所述，本件原告依侵權行為法律關係，請求被告給付83
    萬3,197元，及自起訴狀繕本送達翌日即110年3月10日（見
    本院卷一第27頁）起至清償日止，按週年利率5％計算之利息
    ，為有理由，應予准許。逾此範圍，非有理由，應予駁回。
七、本判決原告勝訴部分係依民事訴訟法第427 條第1 項規定適
    用簡易訴訟程序，所為被告敗訴判決，應適用民事訴訟法第
    389 條第1 項第3 款之規定，依職權宣告假執行（此部分原
    告所為假執行之聲請並無必要）。併依同法第392 條第2 項
    規定諭知被告得供相當擔保金額後免為假執行。原告敗訴部
    分，其假執行之聲請亦無理由而應併予駁回。
八、本件事證已臻明確，兩造其餘主張陳述及所提證據方法，經
    本院斟酌後認均不足以影響本判決結果，自無逐一詳予論駁
    之必要，併此敘明。
九、訴訟費用負擔之依據，民事訴訟法79條。
中　　華　　民　　國　　111 　年　　6 　　月　　24　　日
                  高雄簡易庭  法      官  林綉君
以上正本係照原本作成。
如不服本判決，應於送達後20日內，向本院提出上訴狀並表明上
訴理由，如於本判決宣示後送達前提起上訴者，應於判決送達後
20日內補提上訴理由書（須附繕本）。
中　　華　　民　　國　　111 　年　　6 　　月　　24　　日
                              書  記  官  羅崔萍
附表：                              
編號 就診醫療院所 每趟車資 搭乘計程車之就診次數 計程車車資 1 七賢脊椎外科 856元 20次 1萬7,120元 2 安泰醫院 450元 146次 6萬5,700元 3 信德中醫 470元 116次 5萬4,520元 　 　 　 合計金額　 13萬7,340元